【裁判字號】    97,家抗,107
【裁判日期】    980331
【裁判案由】    選定禁治產人監護人
【裁判全文】
臺灣臺南地方法院民事裁定             97年度家抗字第107號
抗  告  人  丁○○
            丙○○
上列抗告人對於中華民國97年5月7日臺灣臺南地方法院96年度禁
字第233號裁定提起抗告，本院裁定如下：
      主      文
原裁定主文第二項關於選定丁○○、丙○○、甲○○、戊○○為
禁治產人沈新基之監護人，並指定監護之方法部分均廢棄。
抗告程序費用由抗告人丁○○、丙○○各負擔二分之一。
      理      由
一、按對於心神喪失或精神耗弱致不能處理自己事務者，法院得
    因本人、配偶、最近親屬二人或檢察官之聲請，宣告禁治產
    ，民法第14條第1項定有明文。查本件原審聲請人乙○○○
    主張其配偶沈新基因罹患老人癡呆症，已達不能處理自己事
    務之狀態，而請求宣告沈新基為禁治產人，經原審法官會同
    醫師鑑定之結果，認定沈新基因腦病變後遺症，認知功能退
    化，達中度失智程度，記憶力及現實判斷力有明顯障礙，應
    達精神耗弱且無法處理自我事務之程度，而裁定宣告沈新基
    為禁治產人，並准乙○○○辭任禁治產人沈新基之監護人，
    選定由禁治產人沈新基之子女丁○○、丙○○、甲○○、戊○○共同為禁治產人沈新基之監護人，並指定監護之方法。
    經核上開裁定宣告沈新基禁治產人部分，因屬不得抗告之裁
    定，業已確定，而抗告人丁○○、丙○○均僅就原審裁定主
    文第二項關於選定丁○○、丙○○、甲○○、戊○○為禁治
    產人沈新基之監護人，並指定監護之方法部分提起抗告，是
    本院僅就抗告人抗告部分予以審酌，合先敘明。
二、原審裁定意旨略以：原審聲請人乙○○○為禁治產人之配偶
    ，為民法第1111條第1項第1款之法定監護人，惟乙○○○年
    老多病、行動不便，已有辭任監護人之正當理由。而乙○○○已明確陳述：「…我有心臟血管方面疾病，出外要別人幫
    忙，我腳不能走很遠。如果可以給四個小孩共同監護，我就
    辭退監護人」等語，並參卷內資料所示，乙○○○之子女間
    就禁治產人之財產分配、管理、身體療養等等迭有訴訟，抗
    告人丁○○對乙○○○之配偶資格復有疑問，綜上諸多爭端
    待決，以乙○○○之身體及精神言，實難負荷，且徵求親屬
    會議意見斟酌進而選定監護人之結果，亦認由乙○○○之四
    名子女擔任監護人為適當，合於乙○○○之意，故乙○○○
    主張辭任禁治產人沈新基之監護人於法相符，自應准許。又
    禁治產人沈新基之法定監護人即配偶乙○○○辭退監護人之
    職務，又無其他法定監護人，原審參酌沈新基之親屬會議於
    民國97年3月25日所作成之決議選定丁○○、丙○○、甲○○、戊○○共同為禁治產人沈新基之監護人，負責養護療治
    其身體，並指定監護之方法為：(一)監護人為禁治產人沈新基
    之利益，應按禁治產人之財產狀況及監護人之經濟能力，護
    養療治其身體。(二)監護人應於97年6月30日前，對於禁治產
    人之財產，會同親屬會議所指定之人，開具財產清冊，並決
    定財產管理、收益、每年監護費用數額及監護人報酬等事項
    。(三)禁治產人財產之使用或處分，應經監護人全體一致之同
    意，為不動產之處分，並應得親屬會議之允許。禁治產人每
    年度財產之管理、收益、費用、監護人報酬，由各監護人平
    均分擔、分受之，監護人如無法取得全體一致之同意，由親
    屬會議公平決定之，監護人如有不服，得依法向本院聲訴。
    (四)沈新基與監護人間所訂之信託契約內容，與前揭公平原則
    不符者，各監護人應檢討修正，並於本年度起歸還報酬。(五)
    監護人丙○○、丁○○、甲○○、戊○○分別於每年1月至3
    月、4月至6月、7月至9月、10月至12月負責護養療治禁治產
    人之身體。無法提供實際照護者，得委由他監護人代為之或
    由他監護人分受其負責之期間。他監護人於非其照護禁治產
    人之期間，亦得於假日前往禁治產人所在之處所探視，惟應
    於二日前通知該期間內負責照護之監護人。(六)監護人如有故
    意隱匿禁治產人之行蹤或其他法定撤退事由者，他監護人或
    親屬會議得檢具事證向法院聲請撤退其監護人資格。(七)其他
    未盡事宜，依民法禁治產人監護之相關規定辦理等語。
三、抗告人丁○○抗告意旨略以：
  （一）原審未審酌沈新基之意願：沈新基並非植物人，其有喜
        怒哀樂，也能清楚表達自已的意思，沈新基曾於97年6
        月14日在清醒及自由意識下，以錄影方式明白指定要由
        抗告人丁○○負責監護及照料之責，也一再表明不接受
        也不願意和甲○○、戊○○、丙○○共同生活或共同監
        護。
  （二）原審並未參酌親屬會議對於沈新基財產處分之回復部分
        及扶養沈新基之責任義務部分之有關決議，且親屬會議
        指定人沈再萬於97年5月31日依原審裁定結果主動以存
        證信函通知各監護人，要趕快在97年6月30日之前完成
        法官所指定的監護方法，使其得依原審裁定來完成使命
        ，惟：
        一甲○○、戊○○、丙○○均退回沈再萬的存證信函，
          凸顯他們除了對法官的裁定不尊重外，連親屬會議諸
          長輩的善意表達，也置若罔聞，更絲毫沒有溝通協商
          的誠意。
        二沈再萬鑒於丙○○等三人並沒有溝通協調的誠意，故
          於97年7月31日再度召開親屬會議，並做成決議，若
          丙○○等三人不願意面對解決，則丙○○等三人應自
          動放棄做為沈新基的共同監護人。親屬會議並一致指
          定要由抗告人丁○○一人擔任監護沈新基的責任。並
          支持沈新基透過法律途徑討回被奪的房屋、現金、土
          地。
  （三）原審裁定抗告人丁○○、丙○○、甲○○、戊○○共同
        監護沈新基，對沈新基實有不利：
        一丙○○為職業軍人，不是住在金門、馬祖，就是住在
          台北，目前住在桃園鶯歌，戊○○遠住在花蓮，甲○○住在永康市，彼此散佈在台灣各角落，距離遙遠，
          而沈新基年老患病，若由抗告人丁○○、丙○○、甲○○、戊○○四人共同監護，將來恐將一再搬遷，對
          沈新基之身體健康實有不利之影響，並不適宜由抗告
          人丁○○、丙○○、甲○○、戊○○四人共同監護。
        二又丙○○、甲○○、戊○○三人既無法遵守共同監護
          裁定的規定及拋棄奪父產的貪念，而誠意出面協商解
          決，又無法尊重父親沈新基及親屬會議諸長輩的決議
          返還父親所有並作廢之不法契約、遺囑及信託認證，
          則採用共同監護勢必將再造成兄弟姊妹彼此間更大的
          鴻溝、爭議和衝突，以及永無休止的互訟。
        三丙○○、甲○○、戊○○三人扣留沈新基的身分證、
          健保卡，漠視沈新基就醫之權益，並一味以恫嚇口吻
          之存證函件，多次寄發給法院及政府各機關，轉移問
          題的焦點，渠等種種不理性的抗爭，徒增對立，根本
          不想面對問題來解決，足見共同監護方式不僅不能維
          護沈新基之權益，反而適得其反。
        四抗告人丁○○、丙○○、甲○○、戊○○五年多來互
          相興訟，缺乏信任基礎，勉強共同監護，更是訴訟的
          再擴大、再延伸，也根本無法解決問題，無異鼓勵訟
          累，浪費司法資源，且倘日後有任一方不願交出沈新
          基，豈非又將興訟！？
  （四）丙○○、甲○○、戊○○三人不適任監護沈新基：
        一甲○○、戊○○早已出嫁，戊○○又遠住花蓮，孩子
          又小，如何能安養沈新基，縱使有心也無力。何況沈
          新基重男輕女觀念極重，沈新基說︰「他不會去依靠
          女兒，也不想跟女兒住。」，沈新基也曾說：「我沈
          家還有人，我還沒有死，我用不著女兒來替我亂主持
          。伊必需要還我土地，不然就來拼拼看。」等語。
        二丙○○終身軍職，以軍中為家，有國家那有父親，自
          古忠孝本來就不能兩全，況丙○○一直以來，不是住
          在外島就是住在台北，居無定所，這又如何安養沈新
          基，而沈新基也早就不敢奢望依賴丙○○，丙○○的
          太太張海娟更對沈新基不屑一顧，張海娟與丙○○結
          婚後就一直住在高雄娘家，與沈新基毫無互動，她心
          中也完全沒有沈家。沈新基常常對親友抱怨的一句話
          就是: 「娶了一個媳婦，丟了一個兒子，有等於沒有
          ，實在沒有用啦！」。
        三丙○○主張伊目前精神及體力最佳，又月入10萬，最
          符合做監護人云云，惟空有體力卻沒有真正想照顧沈
          新基的心，又有何用？薪水再多卻吝惜用在沈新基身
          上，豈非空談？因為丙○○把照顧沈新基的心都丟給
          外勞。而外勞的薪水及沈新基的生活開支卻是賤賣沈
          新基的土地價金來支付。這跟有體力及月入10萬根本
          無關。
        四沈新基五年半來遭受戊○○、甲○○、丙○○等人共
          同軟禁，且渠只雇用毫無親情及語言不通的外勞看護
          ，造成沈新基雙腳嚴重萎縮並癱瘓在床，沈新基臀部
          滿怖褥瘡，口角潰爛也沒人理會，胸部嚴重胸悶，醫
          師說沈新基心臟腫大又疑似肺結核。沈新基的心理、
          生理均出現長期遭軟禁下所產生種種失調的後遺症，
          沈新基也對抗告人丁○○說：「我實在受不了沒有親
          朋好友相聚的日子和見不到親人親自照料的那種煎熬
          痛苦及恐懼。」沈新基又說：「丙○○時常去高雄長
          庚拿失智藥品，卻從來不給我吃藥，以控制病情。」
          等語。
        五丙○○、甲○○、戊○○三人早已明知沈新基失智之
          情事，卻不帶沈新基就醫診治，反而趁父之危，共同
          軟禁失智之沈新基，其目的即在謀奪沈新基之財產，
          渠以遺囑奪沈新基之財產，以信託鞏固所奪的財產，
          以信託賤賣父產並行脫產之實，以房屋假買賣過戶沈
          新基唯一老家，以軟禁手法控制沈新基無法提出告訴
          ，利用沈新基失智製造30多張民間公證文書，訴訟中
          更利用沈新基失智而製作不實文書以拒絕證言等等，
          誤導法官，以丙○○、甲○○、沈麗如此之行為，實
          不適任監護沈新基。
  （五）抗告人丁○○適任監護沈新基：
        一抗告人丁○○與沈新基共同生活30多年，初中畢業後
          ，除了兄代母職外，並概括承受沈家所有生活開支，
          抗告人丁○○長期照料沈新基之生活起居，又從來不
          偷不搶，更無不孝或偷竊父產之劣跡，沈新基現有土
          地均是抗告人丁○○與沈新基共同打拼及累積的成果
          ，即使抗告人丁○○在81年遠到加拿大工作，亦帶沈
          新基一同到加拿大共同生活方便照顧沈新基，即可知
          道沈新基依賴和信賴抗告人丁○○有多深。
        二抗告人丁○○與沈新基有共同生活30多年的事實，沈
          新基依賴抗告人丁○○甚深，抗告人丁○○有下列經
          歷、財力、毅力、實力和照顧沈新基之事證：
          (一)抗告人丁○○白手成家，70年起即創設鍵晟五金公
            司及元寶五金批發公司和天王星餐飲事業。84年在
            加拿大創設goodmilla construction co.專門從事
            新屋建築的工作。目前則從事健康食品業務，每月
            約有10萬元收入，所以安養沈新基絕對沒有問題。
          (二)沈新基30年來無論在台灣或加拿大，均與抗告人丁○○住在一起，抗告人丁○○也概括承受沈新基所
            有生活開支，所以很受沈新基的肯定及依賴。
          (三)抗告人丁○○在加拿大為了方便照顧沈新基，也為
            了讓沈新基有完善的醫療，所以花費30萬元為沈新
            基聲請加拿大永久居留權。即使沈新基從加拿大回
            台居住，抗告人丁○○也分別電匯100萬及120萬來
            安養沈新基。並每月按時匯款給沈新基做生活費。
          (四)沈新基的友人高鳳惠在台南高院的證詞即可知道抗
            告人丁○○與沈新基的互動如何。又從戊○○寫給
            抗告人丁○○全家的信也能知道抗告人丁○○在沈
            新基的眼中地位是如何。再從母親乙○○○的信中
            說：沈新基在台灣都很想念你們抗告人丁○○全家
            ，尤其想到媳婦陳秀姬眼淚就直流，真思念也。
          (五)沈新基更重視長子及長孫，沈新基為了要興旺沈家
            長子長孫，特地在台灣訂做數匹紅布彩聯分別扎上
            書有「居家自有天倫樂，處世惟存地步寬。楓花滿
            庭芳，淑景不離門」等字樣的金字，並親自帶到加
            拿大家中為抗告人丁○○一家結彩增光。沈新基並
            把沈家祖先牌位，叫抗告人丁○○專程回台和沈新
            基一起恭送到千里迢迢的加拿大，再親手交給我們
            ，象徵著祖先要與抗告人丁○○代代相傳，並要抗
            告人丁○○在加拿大國際機場行大禮跪拜恭迎祖先
            ，以承傳沈家香火的延續，可見沈新基對抗告人丁○○的重視程度。
          (六)抗告人丁○○尚有二名兒子均已學有所成，大兒子
            是高中英文老師，小兒子目前從事銀行業，平均每
            月各有6萬多元的收入，所以抗告人丁○○安養父
            親絕無家累及負擔。沈新基由抗告人丁○○一家共
            同安養，亦讓沈新基非常滿意，沈新基也堅持要與
            抗告人丁○○一家共同生活。
          (七)抗告人丁○○願以負責及誠實的態度來履行對沈新
            基的監護。抗告人丁○○一直孝養沈新基，承擔家
            計，30多年來和沈新基不離不棄，所有親戚朋友、
            左鄰右舍皆知抗告人丁○○的孝心，也都願意出來
            做見證。抗告人丁○○沒做過對不起沈新基的事，
            也沒偷過沈新基一分一毫，更沒有要弟妹給抗告人
            丁○○做任何補貼，以前沒要求任何補貼，以後當
            然也不會，抗告人丁○○對沈新基之孝心係真金不
            怕火煉，歡迎丙○○、甲○○、戊○○舉出確切的
            證據證明抗告人丁○○對沈新基有何不孝之劣跡。
          (八)抗告人丁○○深受沈新基之肯定，這是所有沈家親
            友長輩及鄰居都有目共睹的，丁○○絕無對沈新基
            有何不孝、不奉養、不照顧沈新基之情事，亦未曾
            偷竊沈新基任何財產、現金或變賣沈新基任何房屋
            、土地之種種劣行，更無打人、砸車、竊錄、誣告
            殺人、黑道盯梢等惡行，且所有沈家親戚都知道丙○○、甲○○、戊○○等人奪產囚父的諸多劣行，
            除一致譴責外，並大力聲援抗告人丁○○做為沈新
            基的監護人，以保障沈新基的權益並避免沈新基再
            度被丙○○等三人為了奪父產而關死沈新基的憾事
            。
  （六）綜上所述，爰請鈞院廢棄原裁定關於選任丙○○、甲○○、戊○○為禁治產人沈新基之共同監護人部分，並改
        定抗告人丁○○為禁治產人沈新基之監護人，或改定沈
        再萬和抗告人丁○○為禁治產人沈新基之共同監護人。
四、抗告人丙○○抗告意旨略以：
  （一）原審「共同監護」之裁定意旨固非無見，惟裁定後迄今
        ，只見丁○○監護之弊，而未見其他監護人之弊，能預
        見甲○○、戊○○、丙○○共同監護之利，而無法預見
        丁○○共同監護之利。
  （二）原審裁定後，丁○○完全違反原審監護規定：
        一丁○○藏匿被監護人沈新基迄今，致被監護人生死下
          落與身心現況不明。
        二丁○○阻撓其他三位共同監護人及沈新基配偶依法探
          視之權利，致子女見不到父親、太太見不到丈夫，違
          悖倫常之程度，全然無視法院裁定。
  （三）丁○○明知卻未肯將被監護人依法交付其他三位監護人
        監護，恣意橫生障礙，嚴重侵犯其他三位監護人之監護
        權，自97年7月迄今，對其他三位監護人已至少13次之
        存證信函催告置若罔聞；連對於被監護人行蹤下落與身
        心現況等情理上最低度之必要說明與解釋亦置之不理；
        一再逃避對於依法進一步商議監護裁定之執行細節等事
        宜，以初步落實法院裁定內容之要求；原審裁定之「四
        人共同監護機制」迭遭丁○○片面破壞，已達完全無法
        正常運作之程度，實務上亦有迅速另為適法裁量之必要
        性。
  （四）丁○○明知被監護人沈新基於早年依「信託法」委任受
        託人戊○○訂有「信託契約」（依法公證並經依法登記
        ），被監護人依法每月應享有新台幣40,000元安養年金
        ，俾「專款專用」方式穩定支用於被監護人沈新基之花
        費，提供沈新基優質照護之實質保障；詎丁○○無視信
        託受託人戊○○之催告要求，竟無端未肯使用專款照護
        被監護人沈新基，試想：有專款都怠於使用，何能期待
        丁○○個人主觀上如何之監護？是丁○○於照護上之消
        極不作為，已悖離原審最有利於被監護人之裁定意旨。
  （五）於被監護人沈新基個人重要證件之使用上（例如身分證
        、健保卡等），丁○○僅依其主觀上無理由之堅持，其
        他三位監護人都必須在不過問、不知情、不瞭解、未參
        與之前提下，任由丁○○一個人、單獨、私下持有及使
        用（含其他可能之「運用」）。惟查，丁○○藏匿被監
        護人、阻撓所有家人探視、拒絕將被監護人依法交付其
        他監護人、未善盡最有利於被監護人之職責，依合法、
        合理、合情方式照護父親在前，迄今連其他監護人要求
        最低度之參與、瞭解亦均遭丁○○拒絕，例如：
        一其他監護人想瞭解丁○○為何急著要沈新基身分證，
          故要求應偕同赴戶政事務所（補）辦或攜證偕同處理
          事務，方屬週延允當，惟此為丁○○所拒絕。
        二其他監護人向丁○○要求其帶沈新基就醫看診時，務
          必通知家人時間、地點，讓家人尤其是讓沈新基之配
          偶，即四位監護人的母親，大家誰有空誰都能到醫院
          去陪同、關心、問候被監護人，此亦為丁○○所拒絕
          。
  （六）經查，丁○○夫婦二人均有前科紀錄，丁○○已於97
        年12月19日遭高雄地方法院檢察署以「妨害自由」提起
        公訴在案（97年度偵字第21028號），沈陳秀姬亦另案
        偵辦中，由於案屬家庭暴力行為，是丁○○言行態度與
        人格特質之狀況與程度，已不適任沈新基之監護人。
  （七）原審裁定意旨已有明文，略以：「…四人共同監護，各
        人參與其中，至臻明瞭，利益共同，溝通面對、相互協
        後所做成之決定，自較無爭議，更能為禁治產人之利益
        行使監護職務…」，惟自97年5月7日原審裁定迄今，此
        期間沈新基始終在丁○○實質掌控之下，丁○○於監護
        事務既有如上「應注意、能注意、可注意，而未注意」
        之失職，亦有如上「應做到、能做到、可做到，而未做
        到」之責任，對於原審明定之但書及裁定意旨難諉稱不
        知，相關責任與後遺亦為涉犯前所得能預見，更難認丁○○可依其主觀上無理由之堅持，而將之推諉並歸咎於
        「完全無法得知被監護人行蹤下落與身心現況」之其他
        監護人，或使丁○○前開之違犯行為合理化、正當化。
  （八）由於1至3月份為監護人丙○○之法定監護期間，懇請法
        官於此期間內另定庭期，或於必要時增定庭期，並要求
        丁○○務必將被監護人沈新基帶到法庭，由丙○○依法
        帶回負責監護（容或監護期間只剩一天仍堅持帶回），
        或先行裁定「強制執行」，藉觀實況、反映實情，並為
        鈞院二審裁量之審酌。
  （九）綜上所述，爰請鈞院廢棄原裁定關於選任禁治產人沈新
        基之共同監護人部分，撤退丁○○擔任監護人之資格，
        改定由丙○○、甲○○、戊○○為禁治產人沈新基之共
        同監護人。
五、得心證之理由：
  （一）按禁治產人之監護人，依左列順序定之：一配偶。二父
        母。三與禁治產人同居之祖父母。四家長。五後死之父
        或母以遺囑指定之人。民法第1111條第1項定有明文。
  （二）查原審聲請人乙○○○為禁治產人沈新基之配偶之事實
        有戶籍謄本1件為證，堪予認定，雖抗告人丁○○主張
        乙○○○係趁沈新基欠缺意思能力時與沈新基辦理結婚
        云云，惟依戶籍法為結婚登記者，推定其已結婚，修正
        前民法第982條第2項定有明文。查沈新基與乙○○○於
        90年11月28日已為戶籍上之結婚登記之事實，有戶籍謄
        本2件附卷可稽，堪予認定，則自應推定沈新基與乙○○○已結婚，在此推定未被推翻前，仍應認乙○○○即
        為沈新基之配偶。
  （三）又乙○○○雖曾於97年2月14日原審訊問時陳述：「…
        我有心臟血管方面疾病，出外要別人幫忙，我腳不能走
        很遠。如果可以給四個小孩共同監護，我就辭退監護人
        」等語，惟查乙○○○於原審原係主張自己不願擔任沈
        新基之監護人，嗣後又幾次具狀表示其願意擔任監護人
        ，或表示可選任丙○○為監護人，或主張若選任沈新基
        之四名子女共同監護沈新基時，伊始願辭退監護人等語
        ，是乙○○○之說詞反覆不定，難認其確有辭退禁治產
        人沈新基之監護人職務之意願，且乙○○○於原審裁定
        前最後係表示伊未免選任監護人耗時過久，伊願意擔任
        沈新基之監護人等語，有乙○○○於97年4月30日所提
        出之書狀1件附於原審卷可稽，足認乙○○○尚未辭任
        沈新基監護人之職，揆諸上揭規定，即應由乙○○○擔
        任沈新基之監護人。又乙○○○雖年邁，並罹患高血壓
        、心臟病、膝關節嚴重退化、白內障等疾病，有診斷證
        明書附於原審卷可證，且為乙○○○所不爭執，惟乙○○○所罹患者僅係一般老人家身體方面常見之病痛，其
        心智尚屬正常，復能於原審傳訊時到庭陳述意見，足認
        乙○○○之精神狀態及身體狀況尚有能力為禁治產人沈
        新基處理決定事務及為禁治產人沈新基之利益而護養療
        治其身體，故本件亦無法定監護人不能行使監護職務之
        情事存在，併此敘明。
  （四）綜上所述，禁治產人沈新基既有乙○○○為其法定監護
        人，乙○○○復未辭任監護人職務，則在法定監護人乙○○○因正當事由辭退或經親屬會議撤退前，自無為沈
        新基另行選任監護人之必要。原審裁定率認乙○○○有
        辭任禁治產人沈新基之監護人之意願，並准其辭任，而
        選任丁○○、丙○○、戊○○、甲○○等四人共同擔任
        沈新基之監護人，及指定監護方法，於法不合，自有未
        洽，抗告意旨雖未指摘及此，惟原裁定此部分既有違誤
        ，爰將原裁定主文第二項廢棄，而裁定如主文所示。
六、據上論結，本件抗告為有理由，依非訟事件法第21條第1項
    前段、第24條第1項、第46條，民事訴訟法第492條，裁定如
    主文。
中    華    民    國    98    年    3     月    31    日
                  家事法庭審判長法  官  鍾宗霖
                                法  官  林育幟
                                法  官  葉惠玲
以上正本係照原本作成。
抗告人如不服本裁定，僅得於收受本裁定正本送達後10日內以適
用法規顯有錯誤為理由，向本院提出再抗告狀（須附繕本一份及
繳納再抗告裁判費新台幣1000元），並經本院許可後始可再抗告
。
中    華    民    國    98    年    3     月    31    日
                              書記官  鄭秀美


司法院資訊處製作；財團法人民間司法改革基金會備份。
